臺灣雲林地方法院民事判決　　　　　　　 96年度訴字第223號
原　　　告　甲○○
被　　　告　乙○○
上列當事人間請求損害賠償事件，經本院於中華民國96年10月25
日言詞辯論終結，判決如下：
    主   文
被告應給付原告新臺幣玖拾肆萬零壹佰柒拾元，及自民國九十六
年八月十四日起至清償日止，按年息百分之五計算之利息。
原告其餘之訴駁回。
訴訟費用由被告負擔新臺幣玖仟捌佰陸拾陸元，餘新臺幣陸仟伍
佰柒拾捌元由原告負擔。
本判決第一項於原告以新臺幣拾壹萬仟佰玖拾元為被告供
擔保後，得假執行。
原告其餘假執行之聲請駁回。
    事實及理由
壹、程序部分：
    按訴狀送達後，原告不得將原訴變更或追加他訴，但「請求
    之基礎事實同一者」、「擴張或減縮應受判決事項之聲明者
    」不在此限，民事訴訟法第255 條第1 項第2 、3 款定有明
    文。本件原告起訴時係請求被告賠償新臺幣（下同）833,42
    9 元，嗣於本院民國（下同）96年10月09日言詞辯論時，變
    更請求金額為1,553,429 元，核其訴訟標的並未變更或追加
    ，且係本於同一車禍之基礎事實所生，僅係擴張應受判決事
    項之聲明，揆諸上開說明，自無不合，先予敘明。
貳、實體部分：
  一、兩造之聲明：
    (一)原告方面：
      1.被告應給付原告新臺幣1,553,429 元及自96年08月14
        日起至清償日止，按年息5%計算之利息。
      2.願供擔保，請准宣告假執行。
    (二)被告方面：原告之訴駁回。
  二、原告起訴主張：被告於95年02月18日晚間07時許，駕駛車
      牌號碼2T-7889 號自小客車，行經雲林縣斗南鎮○○路○
      段118 號時，竟在該道路之中央分隔島缺口處，逆向駛入
      對向車道，復未注意車前狀況，適原告騎乘車號 LBS-705
      號機車行經該處，發生撞擊車禍致原告受有左側遠端骨股
      骨折、右側遠端鎖骨骨折等傷害。爰依侵權行為之法律關
      係，訴請被告賠償給付原告醫療費用15,176元（原請求10
      7,429 元，後減縮為上開金額，見本院卷第14頁）、看護
      費用720,000 元、減損勞動報酬損失600,000 元、慰撫金
      100,000 元、機車修理費5,000 元（原請求26,000元，後
      同意請求上開金額，見本院卷第14頁）等語。
  三、被告則以：本件車禍之發生，其雖有逆向行駛之過失，但
      原告於夜間騎乘機車未開啟大燈，亦同有過失。又關於原
      告請求減損勞動報酬損失部分，同意按月以25,000 元 為
      計算標準，但原告主張2 年之期間，並無根據，應以醫院
      認定為準，且看護費用部分應以每月6 萬元計算6 個月等
      情置辯。
  四、本件不爭執及爭執事項如下：
    (一)不爭執事項：
      1.被告駕駛自小客車於95年02月18日晚上07時許，在雲林
        縣斗南鎮○○路○ 段118 號處，與原告所騎乘之機車發
        生碰撞。
      2.針對前開車禍之發生被告有逆向行駛之過失。
      3.原告因本件車禍致受有左側遠端骨股骨折、右側遠端鎖
        骨骨折等傷害。
      4.被告同意原告請求之醫藥費金額15,176元。
      5.被告同意原告請求之機車損失費用金額5,000元。
      以上事實，有本院95年度六交簡字第210 號刑事簡易判決
      影本1 份、診斷證明書正本3 份、醫療費用證明書正本2
      份為證，復為兩造所不爭執，自堪信為真實。
    (二)爭執事項：
      1.原告得請求看護費用之金額若干？
      2.原告得請求減損勞動報酬之損失金額若干？
      3.原告得請求慰撫金之金額若干？
      4.本件有無過失相抵之適用？
  五、茲就爭執事項，析述本院得心證之理由如下：
    (一)因故意或過失，不法侵害他人之權利者，負損害賠償責任
      ；不法侵害他人之身體或健康者，對於被害人因此喪失或
      減少勞動能力或增加生活上之需要時，應負損害賠償責任
      ；不法侵害他人之身體、健康者，被害人雖非財產上之損
      害，亦得請求賠償相當之金額，民法第184 條第1 項前段
      、第193 條第1 項、第195 條第1 項前段，分別定有明文
      。查上訴人因被上訴人之過失行為而受有前揭傷害，則上
      訴人受傷之結果與被上訴人之過失行為間，即有相當因果
      關係，從而，上訴人本於侵權行為損害賠償請求權之規定
      ，訴請被上訴人賠償損害，自屬於法有據。
    (二)原告請求被告給付之各項損害賠償金額，是否有據，分述
      如下：
      1.醫療費用及機車修理費部分：原告請求醫療費用15,176
        元及機車修理費5,000 元，有支出費用收據3 紙及估價
        單1 紙為憑，復為被告所不爭執，已於前述，自可認為
        有此損害。
      2.看護費用部分（即爭執事項1.）：原告主張其因本件車
        禍受傷，支出看護費用72萬元乙節，固據其提出收據1
        紙（見本件卷第36頁）為證，惟依其傷勢一般約休養3
        至6 個月始得自理日常生活等情，有國立臺灣大學醫學
        院附設醫院雲林分院96年07月20日台大雲分歷字第0960
        004643號函文（見本件卷第28頁）附卷可參。是本院認
        為原告於6 個月內需他人看護，至於逾6 個月部分，原
        告並未舉證證明需由他人看護之必要。又本件看護費用
        以每月6 萬元計算6 個月乙節，復為被告所不爭執（見
        本件卷第53頁），故原告請求看護費用36萬元部分，尚
        屬合理。
      3.減損勞動報酬損失部分（即爭執事項2.）：
        (1)原告主張其因被告之侵權行為，致二年內無法工作等
          情，業據其提出國立臺灣大學醫學院附設醫院雲林分
          院診斷證明書1 紙（見96年度六簡調字第71號卷第09
          頁）為證，並經國立臺灣大學醫學院附設醫院雲林分
          院函覆：「病患骨頭癒合速度緩慢，故目前無法評估
          須休養多久，始得從事粗重工作。」有該院96年07月
          20日台大雲分歷字第0960004643號函文（見本件卷第
          28頁）附卷可參。準此，自95年02月18日車禍發生至
          96年07月20日止，原告尚不得從事粗重工作之事實，
          應堪認定，佐以原告骨頭癒合速度緩慢之情況，迄至
          96年10月間尚無法工作等情，業據其陳明在卷，是本
          院認為原告主張自本件車禍發生後20個月內，其尚無
          法工作之事實，應堪採信。
        (2)原告主張其每月薪資25,000元之事實，業據其提出薪
          資給付明細表1 紙（見96年度六簡調字第71號卷第16
          頁）為證，復為被告所不爭執，準此，按每月工資25
          ，000 元計算20個月，則原告得請求減損勞動報酬之
          損失為500,000 元。
      4.精神慰撫金部分（即爭執事項3.）：本院審酌原告為二
        專畢業，在工廠擔任操作員，每月收入約25,000元，名
        下有4 筆不動產；而被告為五專肄業，從事業務員之工
        作，每月收入約35,000元，名下有14筆不動產，此有兩
        造財產所得調件明細表（見本件卷第17頁至第20頁）附
        卷足憑，復審酌原告為壯年男子，遭逢本件車禍，受有
        左側遠端骨股骨折、右側遠端鎖骨骨折等傷害，迄今已
        逾1 年餘無法工作，復於本院審理時原告同意以70萬元
        和解時，被告因刑案已判刑確定，堅持不考慮和解，且
        事故迄今仍未賠償原告之損害，原告之身體及精神上自
        受有相當之痛苦等一切情狀，認原告請求精神慰撫金10
        萬元，尚屬適當。
      5.綜上，原告因本件車禍所受損害為：醫療費用15,176元
        、機車修理費5,000 元、看護費用36萬元、減損勞動報
        酬之損失50萬元、精神慰撫金10萬元，合計為980,176
        元。
    (三)針對爭執事項4.而言：
      次按損害之發生或擴大，被害人與有過失者，法院得減輕
      賠償金額或免除之，民法第217 條固定有明文，惟查本件
      車禍之發生，係因被告駕駛自用小客車，行經中央分隔島
      缺口，逆向斜穿道路不當，為肇事原因，至於原告駕駛機
      車，無肇事因素等情，有臺灣省嘉雲區車輛行車事故鑑定
      委員會鑑定意見書1 份（見本件卷第47-48 頁）附卷可參
      。至於被告辯稱原告有於夜間行駛未開啟大燈之過失乙節
      ，既為原告所否認，而被告復未舉證證明原告有此過失，
      是被告辯稱
      本件損害賠償之請求，應適用過失相抵之法則，要屬無據
      。
  六、又按保險人依強制汽車責任保險法規定所為之保險給付，
      視為被保險人損害賠償金額之一部分；被保險人受賠償請
      求時，得扣除之，強制汽車責任保險法第32條定有明文。
      查原告因本件汽車交通事故，已受領強制汽車責任保險金
      4 萬元之事實，為被告所不爭執（見本件卷第53頁）。則
      依前揭規定，原告受領之上開保險金應視為賠償金額之一
      部分予以扣除，經此扣除後，原告得請求被告賠償940,17
      6 元。
  七、從而，原告本於侵權行為之法律關係，請求被告給付940,
      170 元及自民事擴張聲明書狀繕本送達被告翌日即96年08
      月14日起至清償日止，按年息5%計算之利息，為有理由，
      應予准許。逾上開範圍之請求，即屬無據，應予駁回。
  八、本判決主文第1 項就被告敗訴部分，原告陳明願供擔保請
      准宣告假執行，經核與規定相符，爰酌定相當之擔保金額
      准許之；至原告其餘假執行之聲請，則因訴之駁回而失所
      附麗，應併予駁回。
  九、本件為判決基礎之事證已明，兩造所為之其他主張、陳述
      並所提之證據，經審酌後，認均與本件之結論無礙，不再
      一一論述，併予敘明。
  十、訴訟費用負擔之依據：民事訴訟法第79條。
中　　華　　民　　國　　96　　年　　11　　月　　8 　　日
                  民事第一庭    法  官  許佩如
以上正本係照原本作成。
如對本判決上訴，須於判決送達後20日內向本院提出上訴狀。
中　　華　　民　　國　　96　　年　　11　　月　　8 　　日
                                書記官　蔡嘉萍
